Jorge Daniel Gonzalez

Sr Android Developer Ramos Mejía, Buenos Aires, Argentina +54 9 11 3020 8941 | jorgedaniel29.jg@gmail.com

Resumen Profesional

Profesional del desarrollo mobile con más de 8 años de experiencia, especializado en Android. Actualmente Sr Android Developer en Mercado Libre, con dominio en Clean Architecture, MVVM, Kotlin, testing y CI/CD. Experiencia en trabajo colaborativo con equipos multidisciplinarios para entregar soluciones escalables, seguras y de alto impacto.

Experiencia Profesional

Mercado Libre

Líder Técnico de Software

Febrero 2023 - Actualidad

- Liderazgo técnico en el desarrollo de soluciones complejas para Mercado Pago.
- Coordinación y mentoring de desarrolladores.
- Definición y promoción de buenas prácticas en arquitectura y código.
- Planificación técnica, integración entre equipos y seguimiento de KPIs.

Sr Android Developer

Febrero 2019 – Enero 2023

- Desarrollo y mantenimiento de funcionalidades clave para Mercado Pago Checkout.
- Implementación de librerías para enrolamiento y gestión de tarjetas, código de seguridad, payment links, entre otras.
- Uso de Clean Architecture (MVVM), coroutines, Retrofit 2, Koin y Service Locator.
- Pruebas unitarias e integración continua.
- Herramientas: Bugsnag, Kibana, Alation.
- Coordinación y mentoring dentro del equipo.

IguanaFix

Android Developer

Marzo 2018 - Abril 2019

- Desarrollo y mantenimiento de app para clientes.
- Tecnologías: Kotlin, RxJava, Retrofit, Firebase, Room, ViewModel, Glide, Butter Knife,

GoogleMaps API.

- Aplicación de MVVM y componentes de arquitectura Android.

Fusap

Java Mobile Junior Programmer

Abril 2016 - Febrero 2018

- Desarrollo de aplicaciones móviles Android para clientes corporativos.
- Uso de Firebase, GoogleMaps API, Volley, EventBus, Glide.

Codere Bingo

Técnico Electrónico

Marzo 2015 - Marzo 2016

- Mantenimiento, limpieza y diagnóstico de máquinas electrónicas.

OSED Entidad Educativa

Atención al Cliente y Administración

Diciembre 2011 - Enero 2014

- Atención al cliente, ventas, manejo administrativo, apertura y cierre del local.

Freelancer

Armado y soldadura de placas electrónicas

2008 - 2010

- Ensamblado de placas electrónicas por pedido.

Educación

Formación en Ingeniería en Informática

Universidad Nacional de La Matanza

Estudios universitarios avanzados en desarrollo de software, arquitectura de sistemas y tecnologías informáticas.

Técnico Electrónico E.E.T. N.º 8, Morón, Buenos Aires

2006 - 2010

Cursos y Certificaciones

- Técnico en reparación y armado de PC Instituto de Formación Laboral (2010)
- Técnico en reparación de celulares Instituto de Formación Laboral (2010)
- Programa de orientación al mundo del trabajo (POI) Ministerio de Trabajo + Municipalidad de

Morón (2011)

- Módulos: Informática, Salud laboral, Proyecto ocupacional, Derechos laborales

Habilidades Técnicas

- Lenguajes: Kotlin, Java, C

- Herramientas: Git, Retrofit, Koin, Firebase, Room, Glide, Picasso, EventBus

- Metodologías: Scrum, Clean Architecture, MVVM

- Testing: Unit Testing, CI/CD

Soft Skills

Comunicación, trabajo en equipo, proactividad, orientación a resultados

Idiomas

- Español: Nativo

- Inglés: Básico (en formación)